# 请教陈版主，外购原材料委外加工，发出的委托加工物资比外购原材料金额大，怎么处理

提问人：SJ不好玩 11 时间：2020-02-11 20:52:03
首先外部客商给我司下订单，一件 10 元。我们公司从外部供应商A处 8 元买入原材料，发给加工商B是 9 元，中间加了自己的利润 1 元。和B协商好加工费是 1 元。刚好收回委托加工物资 10 元，再卖给外部客商，等于卖产成品这一块我们没赚钱。想请问从供应商 8 元买入原材料， 9 元发出委托加工物资，中间这 1 元的利润如何确认？

回答人：chenyiwei
如果确定这是委托／受托加工模式，则在销售原材料的环节不能确认收入、成本和利润，应将该 1 元差价暂时确认为其他应付款（应付加工商），到收回委托加工的产品时冲减存货成本，到实现销售时构成销售利润的一部分。
在发出委托加工物资，并收到款项时：
借：委托加工物资 8 ，贷：原材料 8 ；借：银行存款 9 ，贷：其他应付款 9
收回委托加工物资并支付款项时：
借：库存商品 9 ，贷：委托加工物资 8 ，应付账款 1 ；借：其他应付款 9 ，借：应付账款 1 ，贷：银行存款 10